# 子公司变孙公司

提问人：wangdong03 时间：2022-06-23 14:53:05
陈版主：您好项目背景：W公司 2020 年 3 月取得A公司20%的股权，具有重大影响，采用权益法核算。 2021 年 1 月又取得A公司40%的股权，形成对A控制。 2021 年 3 月W公司的控股子公司B公司又取得A公司30%的股权，B公司对A采用权益法核算。 2022 年 5 月W公司将其持有的对A公司的35%股权有偿转让给控股子公司B公司，A公司成为W公司的孙公司。 母公司按照成本法转权益法，合并层该怎么做

回答人：chenyiwei
假设此处四步骤股权交易互相独立，不构成一揽子交易，则：在A的合并报表层面， 2021 年 1 月实现对B的合并（根据不同情况作为同一控制下合并或者非同一控制下合并）， 2021 年 3 月收购35%少数股权， 2021 年 5 月“W公司将其持有的对A公司的35%股权有偿转让给控股子公司B公司”的交易属于合并范围内的内部交易，应完全抵销其影响。
虽然 2021 年 5 月后W公司对A公司的直接持股比例降低到25%，但仍可以通过子公司B间接控制A，所以A仍然是W的子公司。A的个别报表层面对25%剩余股权仍按成本法核算，不应转为权益法核算。